臺灣桃園地方法院小額民事判決
111年度壢小字第53號
原      告  中壢汽車客運股份有限公司

法定代理人  范振修  
訴訟代理人  黃俊棋  
            張黎光  
            高家福  
被      告  章福康  


上列當事人間請求損害賠償事件，本院於民國111年7月5日言詞
辯論終結，判決如下：
    主    文
一、被告應給付原告新臺幣（下同）3萬4,976元，及自民國110
    年10月24日起至清償日止，按年利率5％計算之利息。
二、訴訟費用1,000元由被告負擔。
三、本判決得假執行。
    事實及理由
壹、程序方面
一、按原告於判決確定前，得撤回訴之全部或一部；訴經撤回者
    ，視為未起訴，民事訴訟法第262條第1項前段、第263條第1
    項分別定有明文。本件原告起訴時原以原告高家福、中壢汽
    車客運股份有限公司為共同原告，嗣高家福於民國111年3月
    24日以撤回聲請狀撤回對被告之起訴（見本院卷第48頁），
    是本件原告僅為中壢汽車客運股份有限公司一人，先予敘明
    。
二、次按訴狀送達後，原告不得將原訴變更或追加他訴，但擴張
    或縮減應受判決事項之聲明者，不在此限。民事訴訟法第25
    5條第1項第3款定有明文。本件原告起訴時，原請求被告應
    給付原告3萬4,976元，及自110年1月10日起至清償日止，按
    年利率5％計算之利息；嗣於本院111年7月5日審理時將利息
    起算日更正為自起訴狀繕本送達翌日起算（見本院卷第54頁
    ），核屬減縮應受判決事項之聲明，揆諸上開規定，自應予
    准許。
貳、實體方面
一、原告主張：
    被告於110年1月10日7時49分許，駕駛車牌號碼000-0000號
    自用小客車（下稱肇事車輛）行經桃園市中壢區環中東路與
    新中北路口，因於右側不當超車且未保持安全距離，致擦撞
    其左側由訴外人高家福駕駛原告所有之車牌號碼000-0000號
    營業大客車（下稱系爭車輛）。系爭車輛受損部分經送廠修
    復後，維修費用共計2萬1,800元整，其中工資1萬3,200元、
    烤漆8,600元，且因系爭車輛維修期程為3日，未能參與營運
    調度，原告因而受有每日4,392元，3日合計1萬3,176元之營
    業損失。為此，爰依侵權行為之法律關係，提起本件訴訟。
    並聲明：被告應給付原告3萬4,976元，及自起訴狀繕本送達
    翌日起至清償日止，按年利率5％計算之利息。
二、被告則以：
　　本件車禍事故發生之交岔路口繪有左轉彎引導線，系爭車輛
    若欲直行應顯示右轉方向燈，惟系爭車輛駕駛人高家福沒有
    這麼做，伊認為肇事主因在高家福。此外，伊當時並非要超
    越系爭車輛，而係遭系爭車輛不當匯入同車道碰撞，伊不同
    意初判表所載結果。並聲明：原告之訴駁回。
三、本院之判斷：
　㈠原告主張於上開時、地肇事車輛與系爭車輛發生碰撞之事實
    ，業據原告提出與其所述相符之桃園市政府警察局道路交通
    事故當事人登記聯單、桃園市政府警察局道路交通事故初步
    分析研判表、系爭車輛行車執照、高家福汽車駕駛執照（職
    業大客車）、國泰汽車修理廠維修估價單、原告109年7月至
    同年12月營收證明、系爭車輛受損照片等件為證（見本院卷
    第5頁至第7頁、第9頁至第13頁），並經本院依職權向桃園
    市政府警察局中壢分局調閱交通事故調查卷宗核閱無訛（見
    本院卷第17頁至第25頁背面），復為被告所不爭執，堪信原
    告主張為真實。
　㈡原告另主張被告應就本件車禍事故負全部肇事責任，並應賠
    償原告3萬4,976元之損害等節，則為被告否認，並以前詞置
    辯。是本件應審酌者厥為：1、就本件車禍事故兩造過失比
    例為何？2、被告應賠償原告因本件車禍事故所生之損害金
    額若干？茲分述如下：
　⒈就本件車禍事故，被告應負全部過失責任：
　　⑴按因故意或過失，不法侵害他人之權利者，負損害賠償責
      任；汽車、機車或其他非依軌道行駛之動力車輛，在使用
      中加損害於他人者，駕駛人應賠償因此所生之損害，民法
      第184條第1項前段、第191條之2分別定有明文。次按汽車
      在同向二車道以上之道路（車道數計算，不含車種專用車
      道、機車優先道及慢車道），除應依標誌或標線之指示行
      駛外，並應遵守下列規定：四、由同向二車道進入一車道
      ，應讓直行車道之車輛先行，無直行車道者，外車道之車
      輛應讓內車道之車輛先行。但在交通壅塞時，內、外側車
      道車輛應互為禮讓，逐車交互輪流行駛，並保持安全距離
      及間隔；汽車行駛時，駕駛人應注意車前狀況及兩車並行
      之間隔，並隨時採取必要之安全措施，道路交通安全規則
      第98條第1項第4款、第94條第3項固有明文。
　　⑵經查，本件經當庭勘驗卷附系爭車輛行車紀錄器錄影光碟
      檔案，結果略以：「檔案名稱：錄製_2021_01_11_08_13_
      58影片，並將時間拉至0分12秒左右，進行播放。00：00
      ：12-00：00：19畫面此時路面標示大客車車道有左轉引
      道線，但行車紀錄器車輛未按照左轉引道線左轉彎，而係
      直行駛向新中北路，此時左下角影像可見一輛銀色自小客
      車行駛於行車紀錄器車輛右側，欲超車進入與行車紀錄器
      車輛同一車道。惟該自小客車未保持車輛並行間隔，亦未
      讓內車道之行車紀錄器車輛先行，逕偏左行駛切入內車道
      ，兩車因搶道於新中北路，致銀色小客車車輛左後方與行
      車紀錄器車輛右前車頭部分碰撞。」等情，有本院勘驗筆
      錄在卷可參（見本院卷第55頁），堪認本件車禍事故肇因
      於被告駕駛肇事車輛沿環中東路往新中北路方向行駛，通
      過環中東路與新中北路交岔路口後，因車道數自二線道縮
      減為一線道，欲超越此時同向行駛於肇事車輛左方即內側
      由高家福駕駛之系爭車輛時，未保持適當並行間隔，亦未
      禮讓內車道之系爭車輛先行，致與系爭車輛搶道於新中北
      路而發生碰撞，是被告之駕駛行為有違上開規定，就本件
      車禍之發生自有疏失，且系爭車輛所受損害與被告過失之
      駕駛行為間，具有相當因果關係，被告應負損害賠償責任
      至明。
　　⑶至被告抗辯高家福行駛於環中東路往新中北路之內側車道
      ，若不遵行轉彎引導線行左轉彎，應顯示右轉方向燈提醒
      後方來車其行向，原告方為本件車禍肇事主因等語。惟查
      ，參以環中東路與新中北路交岔路口之GOOGLE MAP街景圖
      ，並比對原告提供之系爭車輛行車紀錄器影像，可知本件
      車禍事故發前，系爭車輛於環中東路往新中北路之內側車
      道行駛，該車道路面上繪製有指示直行與轉彎之行車指向
      線，是高家福於環中東路與新中北路交岔路口，本得遵循
      該車道之直行標線指示，繼續往新中北路方向行駛，難認
      有何注意義務之違反，縱因前方道路縮減而未使用方向燈
      ，亦應僅屬行政罰之範疇，尚不得憑此遽認高家福應就本
      件車禍事故負過失責任。是本件被告駕駛肇事車輛行駛於
      系爭車輛右方之外側車道，於通過環中東路與新中北路交
      岔路口後，未保持並行間隔並讓內側車道之系爭車輛先行
      ，貿然自外側車道超車，致二車碰撞，方為本件車禍事故
      之肇事原因。此復據原告提出桃園市政府警察局道路交通
      事故初步分析研判表記載：「高家福係尚未發現肇事因素
      。章福康係超越前車未保持併行之間隔。」亦同是認，被
      告前開所辯，並無理由，自難憑採。
　⒉被告應賠償原告3萬4,976元：
　　按不法毀損他人之物者，被害人得請求賠償其物因毀損所減
    少之價額，民法第196條定有明文。原告主張系爭車輛因遭
    肇事車輛碰撞而支出維修費用2萬1,800元，並因系爭車輛維
    修期間無法參與原告營運調度，受有3日營業損失合計1萬3,
    176元之損害。查，本件車禍事故致系爭車輛所生維修費用2
    萬1,800元，經原告於審理中自承為工資1萬3,200元及烤漆8
    ,600元，並無零件費用，有國泰汽車修理廠維修估價單在卷
    為證（見本院卷第9頁），且為被告所不爭執（見本院卷第5
    4頁背面），則原告得請求被告賠付之系爭機車輛必要修理
    費用即為2萬1,800元。又系爭車輛為營業用大客車，茲因被
    告之過失行為致原告於系爭車輛修理期間未能按原定計畫調
    度營業，而喪失可得預期之利益，原告自得向被告請求賠償
    。再原告主張系爭車輛受損送修之修理期間計3日等情，已
    據其提出上開維修估價單可參；原告主張系爭車輛修理期間
    未能按原定計畫營業而喪失可得預期之利益，以系爭車輛10
    9年7月至同年12月之半年營收平均，以每日4,392元計算，
    並提出營收證明附卷足憑（見本院卷第10頁），且為被告所
    不爭執（見本院卷第54頁背面），堪信為真。從而，原告請
    求系爭車輛維修費用2萬1,800元及營業損失1萬3,176元，均
    屬有據，應予准許。
　㈢末按給付無確定期限者，債務人於債權人得請求給付時，經
    其催告而未為給付，自受催告時起，負遲延責任。其經債權
    人起訴而送達訴狀，或依督促程序送達支付命令，或為其他
    相類之行為者，與催告有同一之效力。遲延之債務，以支付
    金錢為標的者，債權人得請求依法定利率計算之遲延利息。
    其利率未經約定，亦無法律可據者，週年利率為5%，為民法
    第229條第2項、第233條第1項前段、第203條分別明定。本
    件原告對被告之損害賠償請求權屬未定給付期限之金錢債權
    ，故其就上述3萬4,976元請求被告給付自起訴狀繕本送達翌
    日即110年10月24日（見本院卷第28頁）起至清償日止，按
    年利率5%計算之利息，亦屬有理。
四、從而，原告依侵權行為之法律關係，請求被告給付如主文第
    1項所示之金額及法定遲延利息，為有理由，應予准許。
五、本件係依民事訴訟法第436條之8適用小額訴訟程式所為之判
    決，應就被告敗訴部分，依同法第436條之20規定，依職權
    宣告假執行。
六、訴訟費用負擔之依據：民事訴訟法第78條，並依職權確定訴
    訟費用額為第一審裁判費1,000元。
中　　華　　民　　國　　111 　年　　7 　　月　　18　　日
                  中壢簡易庭  法  官  劉哲嘉
以上正本證明與原本無異。
如不服本判決，須以違背法令為理由，於判決送達後20日內向本
庭（桃園市○○區○○路0 段000 號）提出上訴狀。（須按他造
當事人之人數附繕本）。
中　　華　　民　　國　　111 　年　　7 　　月　　18　　日
　　　　　　　　　　　　　　　書記官  陳香菱
附錄：
一、民事訴訟法第436條之24第2項：
    對於小額程序之第一審裁判上訴或抗告，非以其違背法令為
    理由，不得為之。
二、民事訴訟法第436條之25：
    上訴狀內應記載上訴理由，表明下列各款事項：
    （一）原判決所違背之法令及其具體內容。
    （二）依訴訟資料可認為原判決有違背法令之具體事實。
三、民事訴訟法第471條第1項：（依同法第436 條之32第2 項規
    定於小額事件之上訴程序準用之）上訴狀內未表明上訴理由
    者，上訴人應於提起上訴後20日內，提出理由書於原第二審
    法院；未提出者，毌庸命其補正，由原第二審法院以裁定駁
    回之。